# 收益相关政府补助

提问人：zhs7403 时间：2016-07-02 18:02:19
陈老师，去年CPA的考题对于收益相关政府补助也是采取平均摊销，比如 2 年，第一年支出 900 ，第二年 1200 。企业第一年初收到政府补助 1500 ，答案是企业确认递延收益，每年计入营业外收入 750 。我理解是否第一年计入 900 ，第二年计入 600 。您的看法？ 16 号对此表述似乎也不是很清晰。

回答人：chenyiwei
完全一刀切的直线法摊销是不合理的，我理解应采用系统、合理的方式，根据作为补助对象的支出计入利润表的模式，相应确定补助款计入当年度营业外收入的金额。且除了最后一年以外，各年度计入营业外收入的补贴金额均不应超出作为补助对象的支出在当年度计入损益的金额。